【裁判字號】    97,訴,92
【裁判日期】    970808
【裁判案由】    詐欺等
【裁判全文】
臺灣苗栗地方法院刑事判決                97年度訴字第92號
公  訴  人  臺灣苗栗地方法院檢察署檢察官
被      告  庚○○
            甲○○
            子○○
            寅○○
            戊○○
            癸○○
上列被告因詐欺等案件，經檢察官提起公訴（96年度偵字第4346
號），本院判決如下：
    主    文
庚○○共同犯詐欺取財罪，處有期徒刑陸月，如易科罰金，以新
臺幣壹仟元折算壹日，減為有期徒刑月，如易科罰金，以新臺
幣壹仟元折算壹日，扣案之麻將牌貳拾伍個沒收。
甲○○、子○○、寅○○、戊○○、癸○○均無罪。
    犯罪事實
一、乙○○（所犯詐欺取財罪，經本院判處有期徒刑4 月，減為
    有期徒刑2 月確定）、丑○○（綽號「羅董」，已死亡，經
    本院另為不受理判決）、庚○○共同基於意圖為自己不法所
    有之犯意聯絡，於民國96年3 月16日晚間，在苗栗縣苗栗市
    ○○里○○道梅園6 號即乙○○之住處，由乙○○提供上址
    地下室作為賭博場所，丑○○準備在不同位置刻有不同長度
    暗記之「筒子」麻將牌作為賭具，庚○○與丑○○輪流作莊
    發牌，並由丑○○邀集子○○、己○○、辛○○（均不知情
    ）在上開場所以俗稱「推筒子」之方式賭博財物，期間丑○○即利用前述加工過之麻將牌搭配不詳之手法，於每次賭局
    發牌時操控莊家與其他賭客取得麻將牌點數之大小，致參與
    賭博之子○○幾乎不曾贏得賭局，且因此陷於錯誤，將隨身
    攜帶之現金新臺幣（下同）10萬元陸續交付丑○○，又於經
    多次賭局累計積欠丑○○130 萬元賭債後，依丑○○要求，
    當場開立面額110 萬元之本票1 紙予丑○○（餘20萬元債務
    由子○○以電話聯絡友人甲○○攜帶現金前來清償，惟尚未
    給付）。嗣子○○察覺有異，檢查麻將牌後發現牌上均刻有
    暗記，質疑遭丑○○等人詐賭，遂要求丑○○、庚○○、乙○○、己○○、辛○○與其一同在麻將牌上蓋指印，將麻將
    牌攜離現場，再於96年11月1 日在臺灣苗栗地方法院檢察署
    第四偵查庭接受檢察官訊問時，提交檢察官扣押為證。
二、案經苗栗縣警察局移送臺灣苗栗地方法院檢察署檢察官偵查
    起訴。
    理    由
一、證據能力之認定：
  (一)卷內所有被告庚○○、甲○○、子○○、寅○○、戊○○、
    癸○○以外之人於審判外之言詞或書面陳述，未據檢察官或
    被告6 人於言詞辯論終結前聲明異議，依刑事訴訟法第159
    條之5 第2 項規定，應視為已經當事人同意作為證據，本院
    審酌該等陳述作成時之情況亦認為適當，依前揭法條第1 項
    規定，均得為證據。
  (二)扣案之麻將牌25個，係以物件之存在及其呈現之狀態為證據
    資料，性質上非屬供述證據，既由被告子○○主動提交檢察
    官扣押，非實施刑事訴訟程序之公務員因違背法定程序而取
    得，亦得為證據。
二、有罪部分：
  (一)訊據被告庚○○坦承於96年3 月16日晚間前往苗栗縣苗栗市
    ○○里○○道梅園6 號乙○○住處，坐在地下室之沙發上，
    目睹丑○○與子○○等人賭博財物及子○○輸錢等事實（審
    理卷第30、306 頁），惟矢口否認有何詐欺取財犯行，辯稱
    ：當天是要送桔醬給乙○○的太太丙○○，所以去乙○○住
    處，丑○○等人賭博時，伊只有在旁邊看，沒有和丑○○輪
    流作莊發牌，不知道有詐賭情形等語。經查：丑○○於前揭
    時地邀集子○○、己○○、辛○○等人，使用扣案之麻將牌
    ，以俗稱「推筒子」之方式賭博財物，子○○一再賭輸，隨
    身攜帶之現金10萬元全部輸光，另於累計積欠130 萬元賭債
    後，依丑○○要求，當場開立面額110 萬元之本票1 紙予丑
    ○○，隨後子○○發現麻將牌有異，懷疑丑○○等人詐賭，
    便要求在場之人均在麻將牌上蓋指印，並將麻將牌攜離現場
    、提交檢察官扣押等事實，迭據證人即被害人子○○於警詢
    、偵查中及本院審理時指述明確（偵查卷第18至30、193 頁
    ，審理卷第212 至225 頁），核與證人乙○○、己○○、辛○○歷次證陳之情節大抵相符（偵查卷第51至52、56至57、
    63至67、97至103 、107 、110 至114 、117 至118 頁，審
    理卷第157 至158 、161 、166 、177 至178 、180 至181
    、185 、196 、199 至201 、203 、208 至211 頁），並有
    臺灣苗栗地方法院檢察署收受贓證物品清單1 紙可稽（偵查
    卷第196 頁），堪認屬實。其次，扣案之「筒子」麻將牌25
    個，經本院受命法官勘驗結果，部分麻將牌正面有紅色印泥
    痕跡，且所有麻將牌之正面上緣及下緣，各有疑似銼刀削切
    所形成、不同位置及長度之切口，其中一筒、二筒、三筒、
    四筒、五筒牌正面之切口均位在上緣左側及下緣右側，切口
    長度依序約為2 公釐、5 公釐、8 公釐、14公釐、18公釐，
    白皮、六筒、七筒、八筒、九筒牌正面之切口均位在上緣右
    側及下緣左側，切口長度依序亦約為2 公釐、5 公釐、8 公
    釐、14公釐、18公釐，故即使蓋牌或將麻將牌立起、正面朝
    向前方，藉由仔細觀察牌正面邊緣切口之位置及長度，仍可
    推知該張麻將牌之花色點數（審理卷第253 頁勘驗筆錄參照
    ），足認確係經刻意加工，以供持有人詐賭所用之賭具。再
    由證人子○○於警詢時指述：伊發現麻將牌上有記號，質問
    麻將牌是何人所有時，己○○、辛○○否認，丑○○、庚○○及乙○○則不說話，伊再質問丑○○等人是否詐賭時，丑
    ○○看著伊點頭表示承認，乙○○即提議歸還本票及金錢等
    情（偵查卷第23頁），證人己○○於警詢時證稱：子○○表
    示麻將牌有問題，要把牌帶走時，丑○○及庚○○不肯讓子
    ○○把牌帶走，雙方便發生口角爭執等情（偵查卷第101 頁
    ），甚至案發後曾受丑○○請託到場為雙方居中協調、立場
    較接近丑○○之證人卯○○亦於審理中證述：伊抵達現場時
    ，甲○○與丑○○在爭議筒子有記號、有瑕疵，丑○○是默
    認、不講什麼，伊認識丑○○5 年，知道丑○○一向是吃這
    行飯（以賭博為生），關於賭博是師傅級的，伊也知道丑○○曾和伊以前的一個小弟配合詐賭，賺了不少錢，不過都沒
    有出紕漏，會找伊去一定是有問題，推筒子是還沒丟骰子之
    前就要先選定要從哪邊先拿牌，誰作莊就誰丟骰子，丟到「
    頭」就是莊家先拿牌，必須有配套、同時控制骰子和牌才有
    辦法控制選到比較好的牌，丟骰子可以用「後台控制」，就
    是除了這房間裡面在其他的地方裝了某些東西，如果是在別
    人家，一定跟別人串通好的，依照伊的經驗，麻將牌是丑○○帶去的，因為他沒有這個東西就沒有辦法作這個師傅，而
    且又是他當莊家等語（審理卷第264 至268 、278 至285 、
    288 至289） ，參以乙○○業於準備程序中為認罪之答辯（
    審理卷第31頁）、經本院適用簡易程序判處罪刑確定之事實
    ，可以推知前開麻將牌應為丑○○所提供無誤，且丑○○確
    有利用前開麻將牌搭配其他不詳手法，於每次賭局作莊發牌
    時操控莊家與其他賭客取得麻將牌點數之大小，控制賭局之
    輸贏，而與提供場所且知悉內情之乙○○共同對子○○施用
    詐術。儘管被告庚○○一再辯稱未參與賭局、不知有詐賭云
    云，證人子○○、己○○於警詢時已一致證述庚○○坐在丑
    ○○身旁、與丑○○輪流作莊之事實（偵查卷第21、28至29
    、100 、107 頁），證人己○○於審理中又進一步解釋：「
    （問：莊家是丑○○跟庚○○2 個人輪流當？）有時候女的
    會幫男的做牌，丟骰子」、「（問：庚○○在做什麼事情？
    ）有時候莊家去尿尿的時候幫莊家丟骰子做牌沒有間斷」（
    審理卷第181 至182 頁），即便表示未看到被告庚○○作莊
    之證人辛○○，仍明確證稱被告庚○○有「站在旁邊幫丑○○清點錢」之舉動（審理卷第201 頁），甚至被告庚○○自
    己於本院陪席法官就此疑點追問時，亦一度坦言：「我偶爾
    站起來看一看，幫他拉收一下牌」、「（問：你有沒有幫他
    代擲過骰子，很多證人都說丑○○不可能不去上廁所呀？）
    我有一次，我有，他去上廁所」（審理卷第305 頁），凡此
    均足以說明被告庚○○在賭局中與丑○○實為一體、利害相
    同，絕非置身事外之旁觀者；再者，丑○○於警詢時即不諱
    言與被告庚○○是男女朋友（偵查卷第81頁），證人卯○○
    亦清楚指證被告庚○○與丑○○在一起、伊去到哪裡都見到
    他們黏在一起等語（審理卷第269 頁），被告庚○○復自承
    與丑○○是「無所不談」的好朋友，丑○○曾向伊借20餘萬
    元，「他要幹嘛我一定要跟著去，他如果有賺到錢，我要跟
    他要回來，能夠要多少算多少」，故只要丑○○有牌局，伊
    都會跟著丑○○出入等情（審理卷第304 頁），以被告庚○○與丑○○互動之緊密及企盼丑○○賺錢之殷切，其對證人
    卯○○前述丑○○生財之道，不但不可能全然不知，更可想
    見有充分理由予以支持、配合；況證人丙○○自警詢、偵訊
    至審理期間，從未曾提及當天被告庚○○到場係為贈送伊任
    何物品，甚且於審理中明確證稱：庚○○是來喝酒泡茶的，
    不是來找伊的，沒有要拿東西給伊（審理卷第147 頁），否
    定了被告庚○○所稱到場之動機，反倒顯示被告庚○○確係
    與丑○○同進同出、最有可能瞭解丑○○企圖之人；此外，
    本件詐賭爭議發生當時，丙○○曾報警稱發生恐嚇案件，苗
    栗縣警察局苗栗分局巡佐丁○○、警員壬○○據報趕赴現場
    處理，然於處理過程中，乙○○在住處1 樓即對員警答稱只
    是朋友在屋內喝酒引發口角云云，表示出不希望員警到地下
    室查看便可離去之意思，員警為慎重起見下樓查看時，在場
    之人仍均稱是在聊天，無人提及有關賭博糾紛之事，亦無人
    表示需要警方協助或欲隨同警方離開，此經證人丁○○、壬○○到庭證述甚詳（審理卷第110 至111 、114 、118 至11
    9 、126 、128） ，並有彼2 人製作之職務報告及工作紀錄
    各1 紙可佐（偵查卷第181 、186 頁），倘若丑○○、乙○○或被告庚○○並未參與詐賭，其等大可於員警盤問時就地
    請求警方見證、查明有無子○○指控之詐賭情事，以捍衛自
    身清白及權益，惟其等3 人竟寧願忍氣吞聲、故作無事，待
    員警離開後始由丑○○自行請託卯○○到場為雙方私下協調
    ，顯係自知理虧在先，由此益證被告庚○○與丑○○、乙○○間就前述詐賭行為有犯意之聯絡，從而，被告庚○○所辯
    不知情云云，顯難採憑。綜上所述，本案事證明確，被告庚○○與丑○○、乙○○共同對子○○詐欺取財之犯行，洵堪
    認定。
  (二)核被告庚○○所為，係犯刑法第339 條第1 項之詐欺取財罪
    。其與丑○○、乙○○之間，就前開犯行有犯意聯絡及行為
    分擔，應論以共同正犯。爰審酌被告庚○○有妨害風化前科
    （審理卷第14頁臺灣高等法院被告前案紀錄表參照），因與
    丑○○為男女朋友關係，而與丑○○、乙○○共同以前述詐
    賭之手法對子○○詐欺取財，詐得之現金、本票金額合計達
    120 萬元，惟已於案發當天交子○○取回（偵查卷第23至24
    頁子○○供述參照），未實際享有犯罪所得利益，犯後矢口
    否認參與詐賭行為，使本院耗費相當司法資源調查證據，足
    以排擠其他刑事被告迅速接受審判之權益，再參酌被告高中
    畢業學歷之智識程度，已婚、現無職業之生活狀況，以及坦
    承犯行之乙○○業經本院判處有期徒刑4 月、減為有期徒刑
    2 月，對一意否認到底之被告庚○○有必要科以較乙○○為
    重之刑，以實現分配正義等一切情狀，量處如主文第1 項所
    示之刑，並諭知易科罰金之折算標準。又被告庚○○犯罪在
    96年4 月24日以前，符合中華民國九十六年罪犯減刑條例第
    2 條第1 項第3 款之減刑規定，爰依上開規定，減其宣告刑
    2 分之1 ，併依同條例第9 條就減得之刑諭知易科罰金之折
    算標準。扣案之麻將牌25個，係丑○○所有、供丑○○與乙○○、被告庚○○共犯本案所用之物，已經本院認定如前，
    自應依法宣告沒收。
三、無罪部分：
  (一)公訴意旨略以：子○○於丑○○要求清理積欠之賭債時，以
    電話聯絡甲○○、戊○○前往解圍，甲○○、戊○○分別接
    獲子○○之電話後，甲○○即率同不詳姓名之男子數人，戊○○則率同寅○○、癸○○，趕往上開賭博場所，子○○於
    甲○○等人到場而控制場面後，要求查驗賭博用之麻將牌，
    發現麻將牌中有暗記，始知遭詐欺之事，甲○○、子○○、
    寅○○、戊○○、癸○○5 人遂共同基於強制之犯意聯絡，
    以由甲○○動手推丑○○一下之強暴方式，及多人圍住乙○○等人，拍桌、大聲說話，表示若不配合處理就無法脫身之
    脅迫方式，扣押賭具筒子牌，要求乙○○、丑○○、庚○○
    在牌上蓋指印，收繳3 人之國民身分證，於影印後始發還，
    又迫使乙○○、丑○○、庚○○、辛○○、己○○5 人簽立
    各100 萬元之本票，而使乙○○等5 人行無義務之事，因認
    甲○○、子○○、寅○○、戊○○、癸○○均涉犯刑法第30
    4 條第1 項之強制罪嫌（起訴書認甲○○等5 人係觸犯同法
    第302 條第1 項之剝奪他人行動自由罪嫌，惟業經公訴檢察
    官於審理時陳明更正，參照審理卷第293 、311 頁）。
  (二)按犯罪事實應依證據認定之，無證據不得認定犯罪事實，刑
    事訴訟法第154 條第2 項定有明文。次按認定不利於被告之
    事實，須依積極證據，苟積極證據不足為不利於被告事實之
    認定時，即應為有利於被告之認定，更不必有何有利之證據
    ；又認定犯罪事實所憑之證據，雖不以直接證據為限，間接
    證據亦包括在內，然而無論直接或間接證據，其為訴訟上之
    證明，須於通常一般之人均不致有所懷疑，而得確信其為真
    實之程度者，始得據為有罪之認定，倘其證明尚未達到此一
    程度，而有合理之懷疑存在時，事實審法院復已就其心證上
    理由予以闡述，敘明其如何無從為有罪之確信，因而為無罪
    之判決，尚不得任意指為違法（最高法院30年上字第816 號
    、76年台上字第4986號判例意旨參照）。
  (三)本件檢察官認被告甲○○、子○○、寅○○、戊○○、癸○○5 人共同以強暴、脅迫使乙○○、丑○○、庚○○、辛○○、己○○5 人行無義務之事，係以證人乙○○、丑○○、
    庚○○於警偵訊之證述及證人乙○○、丙○○於本院審理時
    之證述為主要論據。訊據被告甲○○、子○○、寅○○、戊○○、癸○○均坦承於案發當晚前往上開賭博場所，被告甲○○、子○○並坦承有扣押賭博所用之筒子麻將牌、要求在
    場參與賭博之人在牌上蓋指印等情，惟均堅決否認有何強制
    犯行，被告甲○○、子○○辯稱：未對在場之人施強暴、脅
    迫，扣押麻將牌及蓋指印都是經過在場之人同意，亦不曾要
    求任何人簽立本票，被告寅○○、戊○○、癸○○則辯稱：
    伊到場後不久，警察就來了，警察處理完畢後，伊就跟著離
    開，未參與或見聞任何妨害自由情事等語。
  (四)經查：證人乙○○、丑○○、庚○○、丙○○等4 人固曾分
    別於警詢或審理中指述被告甲○○等5 人有強迫蓋指印、交
    出證件、簽立本票等犯行，惟乙○○、丑○○、庚○○係共
    同設局對被告子○○詐賭，遭被告子○○識破而提出指控之
    人，立場本與被告子○○、甲○○等一行人相左，丙○○則
    係乙○○之妻子，與乙○○利害相同，是乙○○、丑○○、
    庚○○、丙○○等4 人之證詞，先天上即難以排除基於反制
    目的而誇大、渲染，不利於被告甲○○等5 人之可能性，其
    可信度自容有斟酌之餘地。其中，就公訴意旨所謂被告甲○○等5 人對在場之人施強暴之事實，證人丙○○先後所稱「
    甲○○用手推丑○○臂膀一下」、「甲○○用手打丑○○的
    背後」之情節（偵查卷第122 頁；審理卷第140 至141 、14
    8 頁），與證人丑○○所述「甲○○等人就圍著我…並且有
    人動手拉我的衣服」、「沒有辱罵及毆打，但是他們對著我
    以拳頭在旁比劃、拉扯我的衣服」等語（偵查卷83至84頁）
    即有齟齬，證人庚○○於警詢時更無隻字片語提及被告甲○○或他人曾與丑○○發生任何肢體接觸（偵查卷第69至78頁
    ）；就公訴意旨所謂被告甲○○等5 人迫使在場之人簽立本
    票之事實，證人丙○○於審理中所稱聽到、看到被告甲○○
    強迫丑○○及其他在場之人簽立本票，才去打電話請警察到
    場處理之情節（審理卷第130 、136 、147 至148 頁），亦
    與證人乙○○證述爭議發生後，僵持了約2 小時，丑○○與
    伊才依序簽立本票，當時警察早已離開等節（偵查卷第54至
    55頁、審理卷第171 頁）明顯不符，彼此所述被害經過既有
    不少落差，可見其等不利於被告甲○○等5 人之證詞，客觀
    上已存在相當之瑕疵。其次，未與乙○○、庚○○、丑○○
    共同設局詐賭，亦與被告甲○○等5 人素不相識，立場較為
    中立，且在場目睹本件爭議過程之證人己○○、辛○○，於
    警詢、偵查及審理中均明確證稱：封牌、在牌上蓋指印是在
    場之人一致同意的，未見有人受到強迫，未見有任何人簽立
    本票等情（偵查卷第103 至105 、114 至116 、160 頁；審
    理卷第189 、191 至193 、195 、200 至201 、206 頁），
    其2 人既非詐賭之行為人，對被告子○○不負任何債務，殊
    無理由簽立並交付本票作為擔保，倘若確有此等無辜受累之
    事，應不至於刻意隱匿而任令自身財產蒙受重大損害，況苗
    栗縣警察局已依檢察官指示持本院核發之搜索票前往被告甲○○住處搜索，並未查獲任何本票或其他與案情相關之物品
    ，有搜索扣押筆錄、無扣押之物證明書各1 件可憑（偵查卷
    第175 至178 頁），卷內復無其他事證足以顯示被告甲○○
    曾經持本票向乙○○、丑○○、庚○○、辛○○、己○○5
    人主張權利，準此，自不能逕以證人乙○○、庚○○、丑○○、丙○○所為供述，遽認所謂簽立本票情事屬實。再者，
    依證人丁○○、壬○○於審理中所證情形，當天警方到場處
    理時，在乙○○住處屋外對面約有3 、4 人，屋內地下室約
    有5 、6 人，包括由一樓陪同員警下樓之乙○○、甲○○在
    內，則地下室約有7 、8 人（審理卷第107 、111 、117 、
    123 、125 頁），證人卯○○亦證稱：伊與友人鄧兆達到場
    時，地下室約有10人，屋外無人（審理卷第263 至264 頁）
    ，由是觀之，當天聚集在乙○○住處之人，至多約為10至12
    人，除甲○○、子○○、寅○○、戊○○、癸○○、乙○○
    、庚○○、丑○○、辛○○、己○○、丙○○外，縱有其他
    不詳姓名之男子與被告甲○○同行，亦不過1 、2 人，則代
    表被告子○○利益之一方共計6 、7 人，面對乙○○、庚○○、丑○○、丙○○、辛○○、己○○6 人，在人數上並不
    佔有明顯優勢，是否足以將乙○○等6 人圍住，製造出巨大
    之心理壓力，迫使其等行無義務復無意願之事，亦有可疑。
    此外，證人丁○○、壬○○所製作之職務報告及於本院審理
    時所為證詞，已清楚說明警方接獲報案前往處理時，經再三
    詢問確認，在場之人均稱沒事，始終未對員警陳述遭受任何
    不法侵害，乙○○並表示同意所有在場人留下，請員警可以
    離開，從現場訪談內容、交談語氣及觀察所有在場人神色、
    現場氣氛，亦未發現任何明示或暗示警方有恐嚇或妨害自由
    之情事發生（偵查卷第181 至182 頁、審理卷第106 至128
    頁），假使於丁○○、壬○○到場前，乙○○、庚○○、丑
    ○○、丙○○或其他在場人已遭被告甲○○等5 人施強暴、
    脅迫，當可請求丁○○、壬○○提供保護，或要求被告甲○○等5 人離去，或隨同員警離開現場以維安全，如已被迫簽
    立本票或交付證件，更可立即告知員警協助索回，斷無隱忍
    自身受害情形而自願與加害者一同留置現場、承擔更進一步
    風險之理，此益徵於員警到場前並無不法侵害情事，丙○○
    逕自報警求援可能出於誤會或有其他動機之事實。又當天爭
    議過程中，丑○○曾以電話聯絡、請託卯○○到場為雙方協
    調，詳如前述，證人卯○○於審理中清楚證稱：伊到場時間
    為（凌晨）12點多，當時員警剛離開，因為有看到巡邏車下
    山（審理卷第262 頁），可見其到場主持協調之時間係緊接
    在警方到場處理之後，再由證人乙○○於審理中證述：丑○○找賴董來，最後離開是賴董和他們幾個一起走（審理卷第
    171 頁），以及證人卯○○證述：走的時候其他人通通都走
    了，約好明天中午見面（審理卷第274 頁），可知卯○○離
    開乙○○住處時，被告甲○○一行人亦即隨同離去，糾紛暫
    時告一段落，既然如此，被告甲○○等5 人如有任何強暴脅
    迫行為，應無可能發生在卯○○離去之後，而證人卯○○已
    明確證述伊到現場後沒有看到被告甲○○等5 人對乙○○等
    人妨害自由，只看到筒子已經按指印，沒有看到丑○○等人
    簽立本票，且都是伊在講話等情（審理卷第269 至270 、27
    6 頁），足證於卯○○在場期間，被告甲○○等5 人並無不
    法犯行，則被告甲○○等5 人於警方離開後始對乙○○等人
    施強暴脅迫，逼使其等簽立本票之可能性，亦屬微乎其微。
    雖證人乙○○於審理中證稱：「先封牌再叫我們簽本票，為
    了簽本票很久的時間，羅先生叫賴先生來，賴先生來說你們
    牌封了本票簽了他要講什麼」（審理卷第170 頁），然證人
    卯○○已到庭證稱不知道有簽本票這件事情（審理卷第270
    頁），卯○○既為丑○○之友人，復代表丑○○之利益到場
    協調，更已為雙方敲定翌日在其住處商談解決方案，若其到
    場前丑○○等人已被強暴、脅迫簽立本票而有吃虧之情形，
    豈有不當面告知卯○○，請卯○○主持公道，先將本票取回
    之理？況若乙○○等人均已經簽立本票，本件紛爭即已依被
    告甲○○一方之意思處理完畢，此時丑○○再請卯○○到場
    ，又有何意義可言？故乙○○前開證述之事件經過，亦顯不
    合常理，而不能採信。綜上說明，證人乙○○、丑○○、庚○○、丙○○各自之證詞，實有諸多與其餘證人證述、客觀
    事證及經驗法則不符之處，不足以有效證明被告甲○○等5
    人於案發當日在乙○○住處有施強暴脅迫之行為。本件檢察
    官起訴所舉之各項積極證據，尚不足以說服本院形成確信被
    告甲○○等5 人有強制犯行之心證，被告甲○○等5 人之犯
    行即屬不能證明，揆諸前揭法律規定及判例意旨，自應就被
    告甲○○等5 人諭知無罪之判決。
四、適用之法律：
  (一)刑事訴訟法第299 條第1 項前段、第301 條第1 項。
  (二)刑法第28條、第339 條第1 項、第41條第1 項前段、第38條
    第1 項第2 款。
  (三)刑法施行法第1 條之1 第1 項、第2 項前段。
  (四)中華民國九十六年罪犯減刑條例第2 條第1 項第3 款、第7
    條、第9 條。
本案經檢察官洪清秀到庭執行職務。
中    華    民    國    97    年    8     月    8     日
                  刑事第一庭    審判長法  官  劉興浪
                                      法  官  蔡志宏
                                      法  官  羅貞元
以上正本證明與原本無異。
如不服本判決，應於判決送達後10日內向本院提出上訴狀（應抄
附繕本），其未敘述上訴理由者，應於上訴期間屆滿後20日內補
提理由書狀於本院，上訴於臺灣高等法院臺中分院。告訴人或被
害人如對於本判決不服者，應具備理由請求檢察官上訴，其上訴
期間之計算係以檢察官收受判決正本之日期為準。
                                      書記官  王月香
中    華    民    國    97    年    8     月    18    日
附錄論罪科刑法條：
中華民國刑法第339 條第1 項
意圖為自己或第三人不法之所有，以詐術使人將本人或第三人之
物交付者，處5 年以下有期徒刑、拘役或科或併科1 千元以下罰
金。


司法院資訊處製作；財團法人民間司法改革基金會備份。
